臺灣嘉義地方法院民事裁定
111年度監宣字第185號
聲  請  人  王秀霞  



相  對  人  陳榮豐  

上列聲請人聲請許可監護人行為事件，本院裁定如下：
    主  文
許可聲請人代理相對人即受監護宣告人陳榮豐出租所有坐落如附
表所示之不動產。
程序費用新臺幣1,000元由受監護宣告之人陳榮豐負擔。
    理  由
一、聲請意旨略以：聲請人前經本院107年度監宣字第288號裁定
    選任為相對人陳榮豐之監護人。茲因相對人目前身患重疾，
    導致收入中斷，因醫療費用暨日常生活費用所需，擬出租相
    對人所有如附表所示不動產以支應上開費用，收取租金支應
    生活所需，爰依民法第1113條準用同法第1101條第1 、2 項
    規定，請求准許出租聲請人處分等語。
二、按監護人對於受監護人之財產，非為受監護人之利益，不得
    使用、代為或同意處分；監護人為下列行為，非經法院許可
    ，不生效力：一、代理受監護人購置或處分不動產。二、代
    理受監護人，就供其居住之建築物或其基地出租、供他人使
    用或終止租賃，民法第1101條第1項、第2項分別定有明文。
    前揭規定，依同法第1113條之規定，於成年人之監護亦有準
    用。　
三、經查，聲請人前揭主張之事實，業據聲請人提出戶籍謄本、
    本院107年度監宣字第288號民事裁定、房屋租賃契約書、建
    物登記第一類謄本、生活所需費用收據明細為證。聲請人經
    本院選任為相對人之監護人後，已會同本院指定之陳力慈開
    具相對人之財產清冊陳報本院准予備查在案，復經本院調取
    107年度監宣字第288號卷宗核閱無訛。本院審酌聲請人表明
    欲出租出為相對人居住之建物、有支出日常生活必要與醫療
    等費用之需要，相對人所有之前揭不動產出租予陳田營造有
    限公司（負責人為相對人之子陳力輔）後所得租金12,000元
    款項可用以支付相對人後續生活所需，應屬有利於相對人。
    聲請人之聲請，於法尚無不合，應予准許。
四、末按監護人應以善良管理人之注意，執行監護職務。又監護
    人於執行監護職務時，因故意或過失，致生損害於受監護宣
    告之人者，應負賠償之責。且法院於必要時，得命監護人提
    出監護事務之報告、財產清冊或結算書，檢查監護事務或受
    監護人之財產狀況。民法第1113條準用同法第1100條、第11
    09條第1項、第1103條第2項規定均有明示，則本件聲請人代
    為出租相對人即受監護宣告之人如附表所示之不動產所得之
    租金，自應依前揭規定，妥適管理並使用於相對人生活所需
    等費用，併予敘明。
五、依家事事件法第164 條第2 項、第97條，非訟事件法第24條
    第1 項，裁定如主文。
中　　華　　民　　國　　111 　年　　7 　　月　　29　　日
                  家事法庭    法　官  洪嘉蘭           
以上正本係照原本作成。
如對本裁定抗告，須於裁定送達後10日之不變期間內，向本院提
出抗告狀，並繳納抗告費新臺幣1,000元。
中　　華　　民　　國　　111 　年　　7 　　月　　29　　日
                              書記官　林玫熹   

附表：
編號      地   址 權利範圍 1 嘉義市○○路000巷00號2樓 全部